【裁判字號】    99,易,96
【裁判日期】    991214
【裁判案由】    詐欺
【裁判全文】
臺灣澎湖地方法院刑事判決                99年度易字第96號
公  訴  人  臺灣澎湖地方法院檢察署檢察官
被      告  陳燕娥
上列被告因詐欺案件，經檢察官提起公訴（99年度偵字第665號
），本院判決如下：
    主    文
陳燕娥犯非法由自動付款設備取財罪，計拾參罪，各處有期徒刑
參月，如易科罰金，均以新臺幣壹仟元折算壹日。應執行有期徒
刑柒月，如易科罰金，以新臺幣壹仟元折算壹日。
    事    實
一、陳燕娥前因竊盜罪，甫經本院以99年度馬簡字第70號刑事判
    決判處有期徒刑6月，緩刑2年確定。詎仍不知悔改，分別基
    於意圖為自己不法所有之犯意，於民國99年3月20日至7月2
    日之期間，擅自侵入鄰居許福共位於澎湖縣望安鄉將軍村將
    軍澳158-1號住處13次（無故侵入住宅部分未據告訴），且
    於各次拿取許福共置放皮包內之「中華郵政儲金提款卡」及
    記載提款卡密碼之字條後，前往設置於澎湖縣望安鄉將軍村
    160號之中華郵政自動櫃員機，插入提款卡並輸入密碼提領
    ，致使自動付款設備誤認其係有權使用該提款卡之人而吐鈔
    ，陳燕娥領款後，隨即再將提款卡置放回許福共住處，以此
    方式領取許福共帳戶內合計新臺幣（下同）187,000元（各
    次侵入許福共住宅、提領款項時間、金額，均詳如附表所示
    ）。嗣於99年7月16日，許福共經鄰居陳曾月霞告知曾經目
    睹陳燕娥自其住所離去，且查詢後發覺該帳戶內存款所剩無
    幾，報警處理，循線查獲上情。
二、案經許福共訴由澎湖縣政府警察局望安分局報請臺灣澎湖地
    方法院檢察署檢察官偵查起訴。
    理    由
一、前揭犯罪事實，業據被告陳燕娥坦白承認，核與證人許福共
    、陳曾月霞指述情節相符，並有許福共之郵局帳戶交易明細
    、現場照片附卷可稽，堪認被告自白與事實相符，其上開非
    法由自動櫃員設備取得他人財物犯行，堪予認定。
二、核被告陳燕娥所為，係犯刑法第339條之2第1項之非法由自
    動付款設備取得他人財物罪。又被告於附表編號4、6、7、8
    、10、11所示之日期，各均於同日領款數次，各均係本於單
    一犯意，利用同一機會，在密切接近之時間、地點接續實施
    ，且所侵害之法益又相同，各行為之獨立性極為薄弱，依一
    般社會健全觀念，在時間差距上，難以強行分開，在刑法評
    價上應視為數個舉動之接續施行，合為包括之一行為予以評
    價，較為合理，是故各均論以接續犯。被告所犯13次非法由
    自動付款設備取財犯行間，犯意各別，行為不同，應予分論
    併罰。爰審酌被告正值壯年，非無謀生能力，竟不思以正途
    賺取所需，多次以侵入他人住宅、破壞他人居住安寧之方式
    ，擅自拿取他人提款卡詐領款項，使被害人受有不低之財物
    損失，心理上亦造成陰影，同時對離島純樸民風有不良影響
    ，又迄今僅歸還被害人2,000元，及其犯罪後承認犯行等一
    切情狀，各量處如主文所示之刑，並諭知易科罰金之折算標
    準，及定其應執行之刑暨易科罰金之折算標準。
據上論斷，應依刑事訴訟法第299條第1項前段，刑法第339條之2
第1項、第51條笫5款、第41條第1項前段，刑法施行法第1條之1
，判決如主文。
本案經檢察官李頲翰到庭執行職務。
中    華    民    國    99    年    12    月    14    日
                       刑事庭   法   官 李宛玲
以上正本證明與原本無異。
如不服本判決應於收受判決後10日內向本院提出上訴書狀，並應
敘述具體理由；其未敘述上訴理由者，應於上訴期間屆滿後20日
內向本院補提理由書 (均須按他造當事人之人數附繕本)「切勿
逕送上級法院」。
中    華    民    國    99    年    12    月    14    日
                                書記官  劉竹苞
附錄本件判決論罪科刑法條：
中華民國刑法第339條之2第1項
意圖為自己或第三人不法之所有，以不正方法由自動付款設備取
得他人之物者，處 3 年以下有期徒刑、拘役或 1 萬元以下罰金
。
附表
┌──┬─────┬───────────┬──────┐
│編號│時間      │提領地點              │提領金額（新│
│    │          │                      │臺幣）      │
├──┼─────┼───────────┼──────┤
│ 1  │99年3月20 │中華郵政自動櫃員機（設│            │
│    │日        │置於澎湖縣望安鄉將軍村│5,000元     │
│    │          │160 號）              │            │
├──┼─────┼───────────┼──────┤
│ 2  │99年3月26 │中華郵政自動櫃員機（設│            │
│    │日        │置於澎湖縣望安鄉將軍村│30,000元    │
│    │          │160 號）              │            │
├──┼─────┼───────────┼──────┤
│ 3  │99年4月14 │中華郵政自動櫃員機（設│            │
│    │日        │置於澎湖縣望安鄉將軍村│30,000元    │
│    │          │160 號)               │            │
├──┼─────┼───────────┼──────┤
│ 4  │99年4月15 │中華郵政自動櫃員機（設│提領兩次，各│
│    │日        │置於澎湖縣望安鄉將軍村│領10,000元、│
│    │          │160號）               │3,000元     │
├──┼─────┼───────────┼──────┤
│ 5  │99年4月20 │中華郵政自動櫃員機（設│            │
│    │日        │置於澎湖縣望安鄉將軍村│5,000元     │
│    │          │160 號）              │            │
├──┼─────┼───────────┼──────┤
│ 6  │99年5月17 │中華郵政儲金櫃員機（設│提領兩次，均│
│    │日        │置於澎湖縣望安鄉將軍村│各提領10,000│
│    │          │160 號）              │元          │
├──┼─────┼───────────┼──────┤
│ 7  │99年5月21 │中華郵政自動櫃員機（設│提領三次，各│
│    │日        │置於澎湖縣望安鄉將軍村│提領10,000元│
│    │          │160 號）              │、5,000元、 │
│    │          │                      │10,000元    │
├──┼─────┼───────────┼──────┤
│ 8  │99年5月27 │中華郵政自動櫃員機（設│提領兩次，各│
│    │日        │置於澎湖縣望安鄉將軍村│提領5,000元 │
│    │          │160 號）              │            │
├──┼─────┼───────────┼──────┤
│ 9  │99年6月8日│中華郵政自動櫃員機（設│5,000元     │
│    │          │置於澎湖縣望安鄉將軍村│            │
│    │          │160 號）              │            │
├──┼─────┼───────────┼──────┤
│ 10 │99年6月11 │中華郵政自動櫃員機（設│提領兩次，各│
│    │日        │置於澎湖縣望安鄉將軍村│提領5,000元 │
│    │          │160 號）              │、3,000元   │
├──┼─────┼───────────┼──────┤
│ 11 │99年6月20 │中華郵政儲金櫃員機（設│提領兩次，各│
│    │日        │置於澎湖縣望安鄉將軍村│提領3,000元 │
│    │          │160 號）              │、2,000元   │
├──┼─────┼───────────┼──────┤
│ 12 │99年6月27 │中華郵政自動櫃員機（澎│10,000元    │
│    │日        │湖縣望安鄉將軍村160號 │            │
│    │          │）                    │            │
├──┼─────┼───────────┼──────┤
│ 13 │99年7月2日│中華郵政自動櫃員機（設│1,000元     │
│    │          │置於澎湖縣望安鄉將軍村│            │
│    │          │160號）               │            │
├──┼─────┼───────────┼──────┤
│    │          │                      │共計187,000 │
│    │          │                      │元          │
└──┴─────┴───────────┴──────┘

司法院資訊處製作；財團法人民間司法改革基金會備份。
